臺灣臺南地方法院民事裁定              100年度聲字第241號
聲  請  人  吳德雄
            黃麗芬
相  對  人  陳明吉
上列當事人間聲請停止執行事件，本院裁定如下：
    主  文
聲請人供擔保新臺幣貳拾萬元後，本院一百年度司執字第八四九
五五號強制執行事件之強制執行程序，於本院一百年度補字第五
一五號債務人異議之訴事件判決確定或和解、撤回前，應暫予停
止。
    理  由
一、按有回復原狀之聲請，或提起再審或異議之訴，或對於和解
    為繼續審判之請求，或提起宣告調解無效之訴，撤銷調解之
    訴，或對於許可強制執行之裁定提起抗告時，法院因必要情
    形，或依聲請定相當並確實之擔保，得為停止強制執行之裁
    定，強制執行法第18條第2項定有明文。又法院依強制執行
    法第18條第2項定擔保金額而准許停止強制執行之裁定者，
    該項擔保係備供債權人因停止執行所受損害之賠償，其數額
    應依標的物停止執行後，債權人未能即時受償或利用該標的
    物所受之損害額，或其因另供擔保強制執行所受之損害額定
    之，非以標的物之價值或其債權額為依據（最高法院91年度
    台抗字第429號、92年度台抗第480號裁定意旨參照）。
二、聲請意旨略以：相對人原持本院100年度司票字第1189號本
    票裁定對聲請人聲請強制執行，經本院以100年司執字第849
    55號強制執行事件受理，惟上開本票裁定所准予強制執行之
    本票票款請求權已罹於消滅時效，故聲請人已對相對人提起
    債務人異議之訴（本院100年度補字第515號），爰願供擔保
    ，聲請准予停止上開強制執行事件之強制執行等語。
三、經查：聲請人主張之前揭事實，已據本院依職權調取上開執
    行卷及債務人異議之訴民事審理卷宗查明屬實，依前揭說明
    ，認聲請人之聲請為有理由，應予准許。本院審酌相對人請
    求強制執行之債權本金為新臺幣（下同）1,200,000元，又
    本件聲請人提起債務人異議之訴，其訴訟標的價額未逾民事
    訴訟法第466條第1項、第3項所定金額，故僅得上訴至第二
    審確定，則依據司法院頒布之各級法院辦案期限實施要點所
    定民事通常程序辦案期限第一審為1年4個月、第二審為2年
    計算，上開債務人異議之訴事件審理期間可推定為3年4個月
    ，此亦為相對人遲延受償之期間，則相對人此段期間所受之
    損失，應為上開金額之利息。本院認該項損失，應依法定利
    率即週年利率百分之五計算，且不受利率波動之影響，較為
    客觀妥適。依此計算，則相對人因未能即時受償而可能造成
    之損失額為200,000元（計算式：1,200,000元×5%×（3+
    4/12）=200,000元）。是依首揭說明，聲請人自應對相對人
    因停止強制執行可能遭受之上開損害提出擔保，爰酌定擔保
    金額為200,000元，依強制執行法第18條第2項，裁定如主文
    。
中    華    民    國    100    年    11    月   11    日
                  民事第一庭    法  官   張玉萱
以上正本證明與原本無異。
如對本裁定抗告須於裁定送達後十日內向本院提出抗告狀，並應
繳納抗告費新台幣一千元整。
中    華    民    國    100    年    11    月   14    日
                                書記官   陳雅慧